# 成本法转权益法追溯调整问题

提问人：sybspxcpa 时间：2019-04-04 20:34:33
陈版，您好，请教成本法转权益法追溯调整问题.
A 集团的 B子公司非同一控制下合并了 C 子公司（C 为非关联方），此时C 公司的公允价值为 M;一年后，A 集团内另一家 D 子公司同一控制下合并了 C 子公司，D 公司对 C 公司的长期股权投资为 N，此时 C公司的公允价值为 W；再一年后，C 子公司因有新的股东方加入，D 公司失去对 C子公司的控制权，因此 D公司对 C子公司将从成本法转为权益法核算。请教陈版，D 公司在对 C 公司剩余持股比例部分确定账面价值以及处置日前（D 公司失去对C 子公司的控制权）实现损益的处理，是追溯到 B 公司层面以 M 为基础调整还是以 D公司层面进行追溯调整？谢谢。

回答人：chenyiwei
D 公司在对 C 公司剩余持股比例部分确定账面价值以及处置日前（D 公司失去对 C 子公司的控制权）实现损益的处理，应追溯到 B 公司层面以 M为基础调整。即，此处的取得成本和账面价值同样都是最终控制方（A 集团）合并报表层面的取得成本和账面价值。

提问人：sybspxcpa 时间：2019-04-06 15:46:24
感谢陈版。还有如下请教：
成本法转权益法后，从合并报表角度应确认的投资收益 = 处置股权所得对价与剩余股权公允价值之和-（按原持股比例计算应享有原有子公司自购买日开始持续计算的净资产的份额 + 按原持股比例计算的商誉）+ 按原持股比例应享有的其他综合收益。假如按原持股比例计算的商誉（即 B 公司非同一控制下合并 C 公司的商誉）在以前年度已经全额计提了减值准备，上述公式中的 “按原持股比例计算的商誉” 是否应按零计算？
谢谢

回答人：chenyiwei
是。这里的商誉是处置时点的账面价值，不是原始金额。